【裁判字號】    98,易,1205
【裁判日期】    981130
【裁判案由】    竊盜
【裁判全文】
臺灣彰化地方法院刑事判決               98年度易字第1205號
公  訴  人  臺灣彰化地方法院檢察署檢察官
被      告  甲○○
                    （另案於臺灣嘉義監獄執行中）
上列被告因竊盜案件，經檢察官提起公訴（98年度偵字第8977號
），本院判決如下：
    主  文
甲○○竊盜，累犯，處有期徒刑肆月，如易科罰金，以新臺幣壹
仟元折算壹日。又竊盜，累犯，處有期徒刑伍月，如易科罰金，
以新臺幣壹仟元折算壹日。又竊盜，累犯，處有期徒刑肆月，如
易科罰金，以新臺幣壹仟元折算壹日。應執行有期徒刑壹年，如
易科罰金，以新臺幣壹仟元折算壹日。
    犯罪事實
一、甲○○前於民國96年間，因加重竊盜案件，經臺灣臺北地方
    法院以96年度易字第1087號判決判處有期徒刑7 月確定，嗣
    經臺灣臺北地方法院以96年度聲減字第2643號裁定減刑為有
    期徒刑3 月又15日確定，甫於97年2 月12日執行完畢。詎仍
    不知悔改，基於意圖為自己不法所有之犯意，而分別於下列
    時間、地點，為下列竊盜行為：
（一）先於98年5 月22日上午11時50分許，騎乘其所有車牌號碼
      VTU-428 號輕型機車，行經彰化縣彰化市○○路○段315
      號前，徒手竊取乙○○所有、放置於乙○○所駕駛之自小
      貨車上之編溝機1 臺。
（二）於98年5 月22日下午2 時30分許，騎乘上開輕型機車，行
      經彰化縣彰化市○○路○ 段920 巷123 號前，徒手竊取丁○○所有、放置於丁○○所駕駛之自小貨車上之編溝機及
      雷射水平機各1 臺【合計價值約新臺幣（下同）1 萬5000
      元】。
（三）於98年5 月23日上午11時30分許，騎乘上開輕型機車，行
      經彰化縣彰化市○○路金馬大鎮○○○○道路某處時，徒
      手竊取丙○○所有、放置於丙○○所駕駛之自小貨車上之
      電鑽2 支（合計價值約8000元）。
二、其後甲○○便將所竊得之上開物品，變賣予彰化縣彰化市○○路邊某不詳姓名之中古攤販商，所變賣之款項5000元均已
    花用殆盡。嗣經丁○○報警處理，經警依監視器畫面循線追
    查，而查獲上開犯罪事實欄一之（二）所示之竊盜犯行，甲○○並在未被有偵查犯罪職權之機關或公務員發覺前，即主
    動向警員供出上開犯罪事實欄一之（一）、（三）所示之竊
    盜犯行，自首而接受裁判，始查悉上情。
三、案經彰化縣警察局彰化分局報請臺灣彰化地方法院檢察署檢
    察官偵查起訴。
    理  由
一、本案全部卷證所涵括之供述證據及非供述證據，公訴人、被
    告均不爭執其證據能力，而依刑事訴訟法第159 條之5 規定
    「被告以外之人於審判外之陳述，雖不符前四條之規定，而
    經當事人於審判程序同意作為證據，法院審酌該言詞陳述或
    書面陳述作成時之情況，認為適當者，亦得為證據。當事人
    、代理人或辯護人於法院調查證據時，知有第一百五十九條
    第一項不得為證據之情形，而未於言詞辯論終結前聲明異議
    者，視為有前項之同意」，本院復衡以該等供述證據作成時
    之情況，應為適當，是後述所引用證據之證據能力均無疑義
    ，合先敘明。
二、上開犯罪事實，業據被告甲○○迭於警詢、偵查中及本院審
    理時坦承不諱，且經證人即被害人乙○○於98年5 月25日警
    詢中、被害人丁○○於98年5 月22日警詢中及被害人丙○○
    於98年6 月26日警詢中指證綦詳，復有現場照片、銷贓地點
    照片及被告作案用輕型機車、安全帽照片等件附卷可稽，足
    徵被告之自白與事實相符，堪以採信。本件事證明確，被告
    上開犯行洵堪認定，應依法論科。
三、核被告甲○○所為，均係犯刑法第320 條第1 項之竊盜罪。
    被告所為3 次竊盜犯行，屬犯意各別，行為互殊，應予分論
    併罰。又被告前於96年間，因竊盜案件，經臺灣臺北地方法
    院以96年度易字第1087號判決判處有期徒刑7 月確定，嗣經
    臺灣臺北地方法院以96年度聲減字第2643號裁定減刑為有期
    徒刑3 月又15日確定，甫於97年2 月12日執行完畢，有臺灣
    高等法院被告前案紀錄表、臺灣彰化地方法院檢察署刑案資
    料查註紀錄表各1 份在卷可憑，其於有期徒刑執行完畢後，
    5 年內故意再犯本件有期徒刑以上之罪，均為累犯，應依刑
    法第47條第1 項之規定各加重其刑。再被告於有偵查權限之
    機關及公務員發覺犯罪前，即向警員坦承有上開犯罪事實欄
    一之（一）、（三）所示2 次竊盜犯行，並自願接受裁判之
    事實，有被告之彰化縣警察局彰化分局98年5 月24日警詢筆
    錄在卷可佐，乃為對於未發覺之罪自首而接受裁判，茲就上
    開犯罪事實欄一之（一）、（三）所示2 次竊盜犯行，各依
    刑法第62條前段規定減輕其刑，並均依法先加重後減輕之。
    爰審酌被告素行不佳，不思以正途謀生，復為貪圖不法利益
    ，見有機可乘，即下手行竊，所為甚不足取，並考量其犯後
    尚能坦承犯行之態度，及其犯罪手段、智識程度等一切情狀
    ，分別量處如主文所示之刑，並諭知易科罰金之折算標準，
    暨定其應執行刑。又按依司法院釋字第662 號解釋：「中華
    民國九十四年二月二日修正公布之現行刑法第四十一條第二
    項，關於數罪併罰，數宣告刑均得易科罰金，而定應執行刑
    之刑逾六個月者，排除適用同條第一項得易科罰金之規定部
    分，與憲法第二十三條規定有違，並與本院釋字第三六六號
    解釋意旨不符，應自本解釋公布之日起失其效力。」故對於
    數罪併罰，數宣告刑均得易科罰金，而定應執行之刑超過6
    個月之案件，依司法院釋字第366 號、662 號解釋意旨，仍
    得易科罰金。是本院就被告甲○○所犯上開3 件竊盜案件諭
    知之宣告刑均得易科罰金，雖合併定其應執行刑逾有期徒刑
    6 月，惟依上開大法官會議解釋要旨，仍應併予諭知易科罰
    金之折算標準。
據上論斷，應依刑事訴訟法第299 條第1 項前段，刑法第320 條
第1 項、第47條第1 項、第62條前段、第41條第1 項前段、第51
條第5 款，刑法施行法第1 條之1 ，判決如主文。
本案經檢察官趙冠瑋到庭執行職務。
中    華    民    國    98    年    11    月    30    日
                        刑事第七庭    法  官  郭麗萍
以上正本證明與原本無異。
如不服本判決應於收受判決後10日內向本院提出上訴書狀，並應
敘述具體理由；其未敘述上訴理由者，應於上訴期間屆滿後20日
內向本院補提理由書（均須按他造當事人之人數附繕本）「切勿
逕送上級法院」。
告訴人或被害人對於判決如有不服具備理由請求檢察官上訴者，
其上訴期間之計算係以檢察官收受判決正本之日期為準。
中    華    民    國    98    年    11    月    30    日
                                      書記官  吳冠慧
附錄論罪法條
中華民國刑法第320條：
意圖為自己或第三人不法之所有，而竊取他人之動產者，為竊盜
罪，處5 年以下有期徒刑、拘役或5 百元以下罰金。
意圖為自己或第三人不法之利益，而竊佔他人之不動產者，依前
項之規定處斷。
前二項之未遂犯罰之。


司法院資訊處製作；財團法人民間司法改革基金會備份。
